臺灣高等法院臺中分院刑事判決
110年度金上訴字第2115號

上  訴  人  
即  被  告  謝豐玲


選任辯護人  劉興文律師
上列上訴人因洗錢防制法等案件，不服臺灣臺中地方法院110年
度金訴字第444號中華民國110年10月20日第一審判決（起訴案號
：臺灣臺中地方檢察署109年度偵字第33098號、第33517號、第3
6666號），提起上訴，本院判決如下：
    主  文
原判決撤銷。
謝豐玲犯如附表二所示之罪，分別處如附表二「主文」欄所示之
刑。附表二編號2、3所處之刑，應執行有期徒刑參月，併科罰金
新臺幣參萬元，罰金如易服勞役，以新臺幣壹仟元折算壹日。均
緩刑參年。
    事  實
一、謝豐玲依其社會生活經驗及智識程度，可知個人在金融機構
    之帳戶資料，係供自己使用之重要理財工具，關係個人身分
    、財產之表徵，若將金融機構帳戶資料提供予無任何信任基
    礎之他人使用，極易被利用為與財產有關之犯罪工具，而可
    能成為他人詐欺取財之匯款工具及掩飾、隱匿實施詐欺犯罪
    所得財物之去向、所在之工具，且應知為他人提領金融帳戶
    內來源不明之款項，係目前社會上極為常見之詐騙集團收取
    犯罪所得之犯罪手法，若配合提領帳戶內來源不明之款項交
    給真實姓名、年籍資料均不詳之人，將成為犯罪集團分工之
    一環而遂行詐欺取財之犯行及掩飾、隱匿該不詳來源款項之
    去向、所在，竟不顧他人可能遭受財產損害之危險，而基於
    縱若發生該等結果，亦不違背其本意之三人以上共同詐欺取
    人、洗錢及普通詐欺取財之不確定故意，分別為以下行為：
  ㈠謝豐玲於109年5月中、下旬，結識一真實姓名、年籍均不詳
    之劉姓男子（下稱「劉先生」），遂與「劉先生」及其所屬
    詐欺集團成員共同意圖為自己不法之所有，基於三人以上共
    同詐欺取財及掩飾、隱匿詐欺犯罪所得去向、所在之犯意聯
    絡，由謝豐玲將其所申設之台新國際商業銀行帳號00000000
    000000號帳戶之帳號（下稱台新銀行帳戶）等資料提供給「
    劉先生」使用，嗣「劉先生」取得謝豐玲上開台新銀行帳戶
    後，即由不詳之詐騙者於附表一編號1所示詐騙時間，向陳
    韋綸施以詐術，致陳韋綸陷於錯誤，依其指示匯款至謝豐玲
    上開台新銀行帳戶（詐騙時間及方式、陳韋綸匯款時間、金
    額，均詳如附表一編號1所示），「劉先生」即指示謝豐玲
    前往提領款項，謝豐玲即依指示接續提領其台新銀行帳戶之
    款項（提領時間及金額，均詳如附表一編號1所示），並將
    前開款項全數交付予依「劉先生」指示前來之真實姓名年籍
    均不詳之「小賴」，以此製造金流斷點，而掩飾、隱匿上開
    詐欺所得之去向、所在。
  ㈡謝豐玲另於109年6月4日至6日前某時，結識一真實姓名、年
    籍均不詳之成年男子（下稱甲男），竟與甲男共同意圖為自
    己不法之所有，基於詐欺取財及一般洗錢之犯意聯絡，由謝
    豐玲將其所申辦之京城商業銀行帳號000000000000號帳戶之
    帳號（下稱京城銀行帳戶）資料提供給甲男，嗣甲男取得謝
    豐玲前開京城銀行帳戶資料後，即分別於附表一編號2、3所
    示詐騙時間，先後向沈勇成、陳伃彣施以詐術，致沈勇成、
    陳伃彣均陷於錯誤，依其指示分別於匯款至謝豐玲上開京城
    銀行帳戶（詐騙時間及方式、沈勇成及陳伃彣匯款時間及金
    額，均詳如附表一編號2、3所示），謝豐玲再依甲男之指示
    ，在臺中市大里區京城銀行分行將上開京城銀行帳戶內之款
    項提領一空，並在上揭地址附近交付給甲男，藉此製造金流
    斷點，而掩飾、隱匿上開詐欺所得之去向、所在。
二、案經臺中市政府警察局第五分局、嘉義縣警察局民雄分局、
    臺南市政府警察局新營分局報告臺灣士林地方檢察署呈請臺
    灣高等檢察署檢察長令轉臺灣臺中地方檢察署檢察官偵查起
    訴。
　　理  由
壹、證據能力方面
　　被告以外之人於審判外之陳述，雖不符刑事訴訟法第159條
    之1至第159條之4之規定，而經當事人於審判程序同意作為
    證據，法院審酌該言詞陳述或書面陳述作成時之情況，認為
    適當者，亦得為證據；當事人、代理人或辯護人於法院調查
    證據時，知有同法第159條第1項不得為證據之情形，而未於
    言詞辯論終結前聲明異議者，視為有前項之同意，刑事訴訟
    法第159條之5定有明文，而該條規定之立法意旨，在於確認
    當事人對於傳聞證據有處分權，得放棄反對詰問權，同意或
    擬制同意傳聞證據可作為證據，屬於證據傳聞性之解除行為
    ，如法院認為適當，不論該傳聞證據是否具備刑事訴訟法第
    159條之1至第159條之4所定情形，均容許作為證據，不以未
    具備刑事訴訟法第159條之1至第159條之4所定情形為前提（
    最高法院104年度第3次刑事庭會議決議參照）。本判決認定
    事實所引用之供述證據（含文書證據），檢察官、被告及辯
    護人於本院準備程序時，均不爭執其證據能力，亦未於言詞
    辯論終結前聲明異議，本院審酌各該證據作成時之情況，並
    無違法不當或證明力明顯過低之瑕疵，認以之作為證據應屬
    適當，是依刑事訴訟法第159條之5規定，均有證據能力。
貳、實體方面
一、訊據被告謝豐玲對於上開犯罪事實坦承不諱，核與被害人陳
    韋綸、沈勇成、陳伃彣於警詢時證述之情節相符（詳見附表
    「證據清單」欄所列），並有如附表一編號1至3「證據清單
    」欄所示之各項證據在卷可資佐證。且按刑法上之故意，可
    分為確定故意（直接故意）與不確定故意（間接故意），行
    為人對於構成犯罪之事實，明知並有意使其發生者，為故意
    ；行為人對於構成犯罪之事實，預見其發生而其發生並不違
    背其本意者，以故意論，刑法第13條定有明文。是故意之成
    立，不以對於構成犯罪之事實，明知並有意使其發生為必要
    ，僅需對於構成犯罪之事實、結果，預見其發生，而其發生
    並不違背其本意即為已足。亦即倘行為人認識或預見其行為
    會導致某構成要件實現（結果發生），縱其並非積極欲求該
    構成要件實現（結果發生），惟為達到某種目的而仍容任該
    結果發生，亦屬法律意義上之容任或接受結果發生之「不確
    定故意」，此即前揭法條所稱之「以故意論」（最高法院49
    年台上字第77號判決要旨參照）。衡諸時下詐騙猖獗，各式
    各類詐騙手法層出不窮，該等犯罪多有利用他人帳戶以躲避
    追查之情事，此已廣為媒體所披露報導，政府機關亦一再呼
    籲勿提供帳戶供他人使用，且實際與被害人接觸進行詐騙者
    ，為掩飾真實身分，委由他人代為領取被害人所匯款項或進
    行轉匯，亦早為媒體廣泛報導，是具有一般智識及生活經驗
    之人，應可預見對於將金融帳戶提供予他人使用，可能遭利
    用作為詐欺取財犯罪之取款工具，如有受託臨櫃或至自動付
    款設備提領不明款項再行交付、將款項轉移至不同帳戶者，
    更常與詐欺取財之財產犯罪密切相關，若有該等情形，極可
    能為他人遂行詐欺取財之犯行。衡諸被告為本案行為時乃40
    歲之成年人，且為專科畢業（見原審卷第103頁），足認被
    告具有相當之智識程度及社會經驗，則其對於提供帳戶，極
    有可能即作為他人詐欺取財的人頭帳戶，依他人指示提領、
    轉交帳戶內不明來源款項之舉，亦極有可能係為他人領取詐
    欺所得贓款，進而掩飾、隱匿犯罪所得之去向，均應有所預
    見，稽此，被告仍分別依毫不相識、真實姓名年籍不詳之「
    劉先生」、甲男之指示提供名下帳戶，並分別依其等指示提
    領、轉交各帳戶內之金錢，被告前開所為應未逸脫其可預見
    之範圍，則其以此方式參與詐欺取財犯行，心態上顯然對於
    其行為成為詐欺取財犯罪計畫之一環，而促成犯罪既遂之結
    果予以容任。是以，被告雖無積極參與詐騙被害人之犯行，
    仍有為「劉先生」及所屬詐欺集團、甲男提領及交付詐欺犯
    罪所得款項之行為，足認被告主觀上應分別與「劉先生」及
    其所屬詐欺集團、甲男具有三人以上共同詐欺取財及洗錢之
    不確定故意甚明。是綜綜上所述，被告之自白核與事實相符
    ，事證明確，其犯行洵堪認定。
二、論罪科刑
　㈠按洗錢防制法第15條之特殊洗錢罪，係在無法證明前置犯罪
    之特定不法所得，而未能依洗錢防制法第14條之一般洗錢罪
    論處時，始予適用。倘能證明人頭帳戶內之資金係前置之特
    定犯罪所得，即應逕以一般洗錢罪論處，自無適用特殊洗錢
    罪之餘地。另過往實務見解，雖認行為人對犯特定犯罪所得
    之財物或利益作直接使用或消費之處分行為，或僅將自己犯
    罪所得財物交予其他共同正犯，屬犯罪後處分贓物之行為，
    非本條例規範之洗錢行為，惟依修正後洗錢防制法規定，倘
    行為人意圖掩飾或隱匿特定犯罪所得來源，而將特定犯罪所
    得直接消費處分，甚或交予其他共同正犯，或由共同正犯以
    虛假交易外觀掩飾不法金流移動，即難認單純犯罪後處分贓
    物之行為，應仍構成洗錢防制法第2條第1或2款之洗錢行為
    （最高法院108年度台上字第1744號、108年度台上字第3086
    號判決要旨參照）。本案不詳之詐騙者，對附表一所示被害
    人施以詐術，使被害人陷於錯誤匯款至被告上開台新銀行帳
    戶、京城銀行帳戶後，再由被告分別提領轉交與「小賴」、
    甲男，得以隱匿詐欺所得去向及所在，被告所為已切斷犯罪
    所得與當初犯罪行為的關聯性，而屬洗錢防制法第2條第1、
    2款所稱之洗錢行為，而該當同法第14條第1項之一般洗錢罪
    。
　㈡核被告就事實欄一、㈠所為，係犯刑法第339條之4第1項第2款
    之三人以上共同詐欺取財罪及洗錢防制法第14條第1項之一
    般洗錢罪；就事實欄一、㈡所為，則均係犯刑法第339第1項
    之詐欺取財罪及洗錢防制法第14條第1項之一般洗錢罪（共2
    罪）。又被告係分別提供台新銀行帳戶、京城銀行帳戶與不
    同之人乙節，業經被告陳明在卷，是起訴意旨認被告係一次
    交付台新銀行及京城銀行帳戶乙節，容有誤會；另起訴意旨
    認被告就事實欄一、㈠部分，係犯刑法第339條第1項之詐欺
    取財罪，惟依前開所述，足認參與事實欄一、㈠部分詐欺犯
    行之成員達3人以上，是起訴書僅論以普通詐欺取財罪，亦
    有未恰，惟基本社會事實相同，爰依法變更起訴法條。
　㈢按共同實施犯罪行為之人，在合同意思範圍以內，各自分擔
    犯罪行為之一部，相互利用他人之行為，以達其犯罪之目的
    者，即應對於全部所發生之結果，共同負責；故共同正犯間
    非僅就其自己實施之行為負其責任，並在犯意聯絡之範圍內
    ，對於其他共同正犯所實施之行為，亦應共同負責，是於集
    團式犯罪，原不必每一共犯均有直接聯繫，亦不必每一階段
    均參與，祇須以自己共同犯罪之意思，事前同謀，而由其中
    一部分人實施犯罪行為者，即應對於犯罪結果負共同正犯罪
    責，並無分別何部分為孰人下手之必要。查被告雖未親自實
    施電話詐騙行為，但被告分工提供帳戶及提領款項之任務，
    堪認被告就其參與部分，分別與「劉先生」及「小賴」、甲
    男等人間，有相互利用之共同犯意，而各自分擔部分犯罪行
    為，其等分別有犯意聯絡及行為分擔，為共同正犯。
　㈣按如數行為於同時同地或密切接近之時地實施，侵害同一之
    法益，各行為之獨立性極為薄弱，依一般社會健全觀念，在
    時間差距上，難以強行分開，在刑法評價上，以視為數個舉
    動之接續施行，合為包括之一行為予以評價，較為合理，則
    屬接續犯，而為包括之一罪（最高法院86年台上字第3295號
    判例意旨參照）。經查，被告分別於附表一編號1、2所示密
    接之時間，多次提領被害人陳韋綸、沈勇成遭詐騙之款項，
    其主觀上顯均基於單一之犯意，以數個舉動接續進行，而侵
    害同一法益，在時間、空間上有密切關係，依一般社會健全
    觀念，難以強行分開，在刑法評價上，以視為數個舉動之接
    續實行，合為包括之一行為予以評價，自應就其數次提領同
    一告訴人遭詐騙款項之行為，各論以接續犯之一罪。
　㈤被告就事實欄一、㈠所犯之加重詐欺取財與一般洗錢罪；就事
    實欄一、㈡所犯之2次詐欺取財罪及一般洗錢罪，行為皆有部
    分合致，且犯罪目的單一，依一般社會通念，應評價為一罪
    方符合刑罰公平原則，爲一行為觸犯數罪名之想像競合犯，
    應依刑法第55條規定，分別從一重之加重詐欺取財罪、一般
    洗錢罪處斷。
　㈥按詐欺取財罪，係為保護個人之財產法益而設，行為人罪數
    之計算，自應依遭詐騙之被害人人數計算。被告就附表一編
    號1至3所示之犯行，詐騙對象、施用詐術之時間與詐騙方式
    皆屬有別，且侵害不同被害人之財產法益，故被告就附表一
    編號1至3所為之3次犯行間，犯意各別，行為互殊，應予分
    論併罰。
　㈦洗錢防制法第16條第2項規定：「犯前2 條之罪，在偵查或審
    判中自白者，減輕其刑。」被告就附表一編號2、3所犯一般
    洗錢罪部分，於本院審理時自白，爰依上開規定減輕其刑。
三、原審認被告罪證明確，因而予以論罪科刑，固非無見。惟查
    ：㈠被告於偵查及原審審理時否認犯行，惟於本院審理時已
    為認罪之表示，坦然面對自身錯誤，且於本院審理期間已與
    被害人陳韋綸、陳伃彣調解成立，並於調解成立時給付被害
    人陳韋綸14萬5970元及給付被害人陳伃彣3萬元，另與被害
    人沈勇成達成和解，並於111年1月18日依和解條件給付3萬5
    千元，有調解筆錄1份、和解書1份及郵政跨行匯款申請書影
    本1份附於本院卷可按，足見被告犯罪後之態度已然改善，
    則本院對其量刑所應審酌之犯罪後態度與原審所審酌之基礎
    已有不同，且應諭知較輕於原審判決所量處之刑度。原審未
    及審酌被告上開犯罪後之態度，尚有未洽。㈡被告就附表一
    編號2、3所犯一般洗錢罪行，雖於偵查中及原審審理時否認
    犯行，惟於本院審理時自白，應依洗錢防制法第16條第2項
    規定減輕其刑。原審未及審酌被告此部分自白之事實致未能
    依上開規定減輕其刑，亦有未合。是被告上訴意旨指摘原審
    量刑過重，為有理由，自應由本院將原判決撤銷改判。爰以
    行為人之責任為基礎，審酌被告雖未實際參與詐騙被害人之
    犯行，但仍率爾提供金融機構帳戶資料供他人使用及參與提
    款詐欺贓款之行為，非但造成被害人陳韋綸、沈勇成、陳伃
    彣受有財產上之損害，更助長詐騙歪風，且為掩飾該不法所
    得與詐欺行為有關，復為洗錢之犯行，破壞社會治安，應予
    非難；被告於本院審理時已坦承犯行，自白所有犯罪事實（
    附表一編號1洗錢犯行部分，原得依洗錢防制法第16條第2項
    規定減輕其刑），並與被害人陳韋綸、陳伃彣調解成立及與
    被害人沈勇成達成和解，且賠償其等所受損害，足見其具有
    悔意，犯後態度良好；被告自承專科畢業之智識程度、現從
    事電商工作、家庭經濟狀況勉持（見原審卷第103頁）等一
    切情狀，分別量處如附表二「主文」欄所示之刑，並就罰金
    刑部分諭知易服勞役之折算標準，且就附表二編號2、3「主
    文」欄所示之有期徒刑（得易服社會勞動）及併科罰金部分
    ，衡酌各罪侵害法益之異同、對侵害法益之加重效應、時間
    、空間之密接程度，而為整體評價後，定其應執行之刑如主
    文所示，並諭知罰金如易服勞役之折算標準。末查，被告前
    未曾因故意犯罪受有期徒刑以上刑之宣告，此有臺灣高等法
    院被告前案紀錄表1 份在卷可參，其因一時失慮，偶罹刑典
    ，經此刑之宣告，應知警惕而無再犯之虞，且其於本院審理
    時已坦認犯行，並與被害人陳韋綸、陳伃彣調解成立及與被
    害人沈勇成達成和解，且賠償其等所受損害，具有悔意，故
    本院認對被告所諭知之刑以暫不執行為適當，爰依刑法第74
    條第1項第1款規定宣告緩刑3年，以勵自新。
四、沒收之說明
　㈠按犯洗錢防制法第14條之罪，其所移轉、變更、掩飾、隱匿
    、收受、取得、持有、使用之財物或財產上利益，沒收之，
    洗錢防制法第18條第1項前段定有明文。關於犯罪行為人犯
    洗錢防制法第14條之罪，其所掩飾、隱匿之財物本身僅為洗
    錢之標的，難認係供洗錢所用之物，故洗錢行為之標的除非
    屬於前置犯罪之不法所得，而得於前置犯罪中予以沒收者外
    ，既非本案洗錢犯罪之工具及產物，亦非洗錢犯罪所得，尤
    非違禁物，尚無從依刑法沒收規定予以宣告沒收，自應依上
    開第18條第1項前段規定予以宣告沒收。且此規定係採義務
    沒收主義，祇要合於前述規定，法院即應為相關沒收之諭知
    ，然該洗錢行為之標的是否限於行為人者始得宣告沒收，法
    無明文，是從有利於被告之認定，倘法條並未規定「不問屬
    於犯罪行為人與否均沒收」時，自仍以屬於被告所有者為限
    ，始應予沒收。經查，本件被告依「劉先生」、甲男之指示
    提領如附表一所示之詐欺贓款，已全數交與前來收款之人乙
    節，業經被告於原審審理中陳述在卷（見原審卷第100頁）
    ，且依卷內事證，尚無證據可資證明被告仍對該等詐得之贓
    款擁有所有權或事實上處分權限，自無從依洗錢防制法第18
    條第1項之規定對該等款項宣告沒收。
　㈡另按供犯罪所用、犯罪預備之物或犯罪所生之物，屬於犯罪
    行為人者，得沒收之。但有特別規定者，依其規定。又犯罪
    所得，屬於犯罪行為人者，沒收之。刑法第38條第2項、第3
    8條之1第1項分別定有明文。查，被告固將本案2家金融機構
    帳戶資料提供上開不詳之人供犯罪所用，惟本院審酌上開物
    品並未扣案，且該2帳戶業經警方通報列為警示帳戶，對於
    本案其他共犯而言，已失其匿名性，亦無從再供犯罪使用，
    且該帳戶實質上並無任何價值，亦非屬於違禁物或法定應義
    務沒收之物，爰不予宣告沒收或追徵。又被告於原審審理時
    供稱其並無獲得任何報酬，且卷內亦無其他積極證據足認被
    告有因本案犯行實際獲得何犯罪所得，自不生犯罪所得應予
    諭知沒收、追徵之問題。
據上論結，應依刑事訴訟法第369條第1項前段、第364條、第299
條第1項前段、第300條，洗錢防制法第14條第1項、第16條第2 
項，刑法第11條、第28條、第339條之4第1項第2款、第339條第1
項、第55條、第42條第3項、第51條第5款、第7款、第74條第1項
第1款，刑法施行法第1條之1第1項，判決如主文。
本案經檢察官楊凱婷提起公訴，檢察官陳佳琳到庭執行職務。
中　　華　　民　　國　　111 　年　　3 　　月　　30　　日
            刑事第一庭    審判長法　官  江  德  千
　　　　　　　　　　　　        法　官  高  增  泓
　　　　　　　　　　　　　      法　官  簡  源  希
以上正本證明與原本無異。
如不服本判決應於收受送達後20日內向本院提出上訴書狀，其未
敘述上訴理由者，並得於提起上訴後20日內向本院補提理由書（
均須按他造當事人之人數附繕本）「切勿逕送上級法院」。因疫
情而遲誤不變期間，得向法院聲請回復原狀。

                                書記官  吳  麗  琴   
　　　　　　　　　　　　　　　　
中　　華　　民　　國　　111 　年　　3 　　月　　30　　日
附錄論罪科刑法條：
洗錢防制法第14條第1項
有第2條各款所列洗錢行為者，處7年以下有期徒刑，併科新臺幣
5百萬元以下罰金。
刑法第339條之4第1項第2款
犯第三百三十九條詐欺罪而有下列情形之一者，處一年以上七年
以下有期徒刑，得併科一百萬元以下罰金：
二、三人以上共同犯之。
刑法第339條第1項
意圖為自己或第三人不法之所有，以詐術使人將本人或第三人之
物交付者，處5年以下有期徒刑、拘役或科或併科50萬元以下罰
金。
附表一：
編號 被 害 人 詐欺時間 及方式 匯款之人頭帳戶帳號 被害人匯款時間及金額 提款時間及金額     證據清單 1 陳 韋 綸 詐騙共犯於109年6月6日15時10分許，假冒網路購物客服人員，撥打電話向陳韋綸佯稱：因工作人員疏失誤設為分期約定轉帳，須操作自動櫃員機解除設定云云，致陳韋綸陷於錯誤，匯款至指示之人頭帳戶。 台新銀行帳號00000000000000號帳戶 、戶名：謝豐玲 ①109年6月6日16時8分許，匯款2萬7,985元      ②109年6月6日16時24分許，匯款3萬元 ③109年6月6日16時28分許，匯款2萬9,000元  ④109年6月6日16時38分許，匯款3萬元 ⑤109年6月6日16時54分許，匯款2萬8,985元  ①109年6月6日16時26分許，提款2萬8,000元 (多領15  元部分與本案無涉   ） ②109年6月6日16時28分許，提款3萬元 ③109年6月6日16時30分許，提款2萬9,000元　 ④109年6月6日16時43分許，提款3萬元 ⑤109年6月6日16時58分許，提款2萬9,000元 (多領15  元部分與本案無涉   ）　 ①證人即被害人陳韋綸於警詢之證述(見109年度偵字第36666號卷第25至28頁) ②臺中市政府警察局清水分局安寧派出所受理各類案件紀錄表、報案三聯單、內政部警政署反詐騙諮詢專線紀錄表、臺中市政府警察局清水分局安寧派出所受理詐騙帳戶通報警示簡便格式表（同上卷第35至41頁） ③金融機構聯防機制通報單（同上卷第47頁） ④自動櫃員機交易明細表（同上卷第55頁至第57頁） ⑤台新銀行110年1月12日函暨被告台新銀行帳號00000000000000號帳戶開戶基本資料、交易明細（同上卷第109至149頁） ⑤台新銀行110年4月15日函暨被告台新銀行帳號00000000000000號帳戶之補發存摺及提款卡資料（同上卷第155至159頁）　 2 沈 勇 成 詐騙共犯於109年6月6日15時17分，假冒客服人員，撥打電話向沈勇成佯稱：因工作人員疏失誤商品條碼貼錯，須操作自動櫃員機始能退款云云，致沈勇成陷於錯誤，匯款至指示之人頭帳戶 京城銀行帳號000000000000號帳戶、戶名：謝豐玲 109年6月6日17時7分許，匯款3萬5,123元  ①109年6月6日17時9分許 　，提款3萬元 ②109年6月6日17時10分許，提款5,000元　 ①證人即被害人沈勇成於警詢之證述（見臺灣士林地方檢察署109年度偵字第14111號影卷第21至29頁、第31至33頁） ②京城銀行股份有限公司109年7月14日函暨被告京城銀行帳號000000000000號帳戶開戶基本資料、交易明細（同上卷第53頁至第60頁） ③證人沈勇成與不詳詐騙者之通聯記錄截圖（同上卷第61頁） ④切結書（同上卷第65頁） ⑤內政部警政署反詐騙諮詢專線紀錄表、臺南市政府警察局新營分局中山路派出所受理詐騙帳戶通報警示簡便格式表（同上卷第69頁至第71頁） ⑥金融機構聯防機制通報單（同上卷第79頁） 3 陳 伃 彣 詐騙共犯於109年6月6日15時58分許，假冒讀冊二手書店客服人員，撥打電話向陳伃彣佯稱：工作疏失誤設為VIP會員，須操作自動櫃員機解除設定云云，致陳伃彣陷於錯誤，匯款至指示之人頭帳戶 京城銀行帳號000000000000號帳戶、戶名：謝豐玲 109年6月6日17時15分許，匯款2萬9,985元  109年6月6日17時18分許，提款3萬元  (多領15  元部分與本案無涉   ）　 ①證人即被害人陳伃彣於警詢之證述（見109年度偵字第33098號卷第23頁至第29頁） ②內政部警政署反詐騙諮詢專線紀錄表、臺中市政府警察局第五分局水湳派出所受理詐騙帳戶通報警示簡便格式表（同上卷第37至41頁） ③自動櫃員機交易明細表（同上卷第45頁） ④證人陳伃彣與不詳詐騙者之通聯記錄截圖（同上卷第55至59頁） ⑤證人陳伃彣之中華郵政金融卡反面影本（同上卷第61頁） ⑥臺中市政府警察局第五分局水湳派出所受理各類案件紀錄表、報案三聯單（同上卷第63頁至第65頁） ⑦京城銀行股份有限公司109年7月14日函暨被告京城銀行帳號000000000000號帳戶開戶基本資料、交易明細（同上卷第75頁至第78頁） 

附表二：
編號 犯罪事實 主        文 1 附表一編號1 謝豐玲犯三人以上共同詐欺取財罪，處有期徒刑壹年壹月。 2 附表一編號2 謝豐玲共同犯洗錢防制法第十四條第一項之一般洗錢罪，處有期徒刑貳月，併科罰金新臺幣貳萬元，罰金如易服勞役，以新臺幣壹仟元折算壹日。 3 附表一編號3 謝豐玲共同犯洗錢防制法第十四條第一項之一般洗錢罪，處有期徒刑貳月，併科罰金新臺幣貳萬元，罰金如易服勞役，以新臺幣壹仟元折算壹日。